# 关于闲置厂房的减值问题

提问人：zzjing 时间：2016-10-22 22:38:19
根据注会书中对资产减值迹象的描述中，如果资产已经或将被闲置，或资产的经济绩效已经低于或将低于预期，这些都是减值迹象，需要进行减值测试，现遇到一生产企业的厂房长期闲置，企业想要对厂房和土地提减值准备，按照目前市场状况我认为土地是不存在减值的，但是厂房计提减值是否合适呢

回答人：chenyiwei
土地和房屋一般是不可分割的，也就是共同构成一个资产组的组成部分。对厂房应作为资产组的一部分，与资产组内的其他资产（含其所占用的土地使用权）一并考虑减值问题，不作为单独的资产减值测试单元。

提问人：zzjing 时间：2016-10-23 10:39:35
1 、那如果是作为资产组考虑不存在减值，但是其中的电梯由于安全考虑 10 月要进行更换（尚有 50 万的净值，剩余使用年限还有 5年），但是 9 月底作为改制基准日的话是否可以单对这部电梯计提减值？ 2 、如果上述电梯预计是 2 年后进行更换，是不是对剩余使用年限做会计估计变更更合理，而不是现在这个时点计提减值？

回答人：chenyiwei
电梯的使用年限不同于房屋本体，应对其单独确认为一项固定资产并单独计提折旧。如果此前将其按房屋建筑物的折旧年限计提折旧而没有考虑其自身的使用寿命限制的，则应作为前期差错处理。在此基础上，将该电梯的剩余账面价值在其自身的剩余使用寿命（到更换前停用当月为止）内折旧完毕。 上述结论与电梯的预计剩余使用寿命是否超过 1 年无关。